# 子公司吊销是否还需要合并财务报表

提问人：tpm 时间：2016-07-05 17:46:43
有一家子公司在去年由于未及时工商年检，被吊销营业执照，那在做今年的合并财务报表时，是否不需要纳入合并范围，有准则依据吗？那如果做去年的合并报表，合并报表的期末数怎么调整，单体报表是计提减值还是直接计入投资损失？谢谢！

回答人：chenyiwei
子公司被吊销营业执照不代表母公司丧失了对该子公司的控制，故仍应继续纳入合并报表范围。